ru: Тип крепления украшения к зеркалу заднего вида: Клейкая накладка; Зажим-крокодил; Шариковая цепочка; Карабин; Эластичная петля; Магнит; Металлический крючок; Петля из ленты; Петля из шнурка/веревки; Присоска; Другое
hu: Visszapillantó tükörre erősíthető dísz rögzítési típusa: Öntapadós fül; Krokodilcsipesz; Golyós lánchurok; Karabiner; Rugalmas hurok; Mágneses; Fém kampó; Szalaghurok; Zsinórhurok; Tapadókorong; Egyéb
nb: Type feste for bakspeilpynt: Selvklebende fane; Krokodilleklemme; Kulekjede; Karabinkrok; Elastisk løkke; Magnetisk; Metallkrok; Båndløkke; Snor-/trådløkke; Sugekopp; Annet
de: Befestigungsart für Rückspiegeldekoration: Klebepad; Krokodilklemme; Kugelkettenschlaufe; Karabinerhaken; Elastische Schlaufe; Magnetisch; Metallhaken; Bandschlaufe; Schnur-/Kordelschlaufe; Saugnapf; Sonstige
it: Tipo di fissaggio dell'ornamento dello specchietto retrovisore: Linguetta adesiva; Morsetto a coccodrillo; Catenella a pallini; Moschettone; Passante elastico; Magnetico; Gancio in metallo; Passante a nastro; Passante a filo/cordino; Ventosa; Altro
es: Tipo de fijación del adorno para espejo retrovisor: Lengüeta adhesiva; Pinza de cocodrilo; Bucle de cadena de cuentas; Mosquetón; Bucle elástico; Magnético; Gancho de metal; Bucle de cinta; Bucle de cuerda/cordón; Ventosa; Otro
cs: Typ upevnění ozdoby na zpětné zrcátko: Lepicí štítek; Krokosvorka; Smyčka z kuličkového řetízku; Karabina; Pružné poutko; Magnetické; Kovový háček; Látkové poutko; Provázkové/šňůrkové poutko; Přísavka; Ostatní
sv: Typ av fäste för backspegelprydnad: Självhäftande flik; Krokodilklämma; Kulkedjeögla; Karbinhake; Elastisk ögla; Magnetisk; Metallkrok; Bandögla; Snör-/repögla; Sugpropp; Övrigt
sl-SI: Vrsta pritrjevanja okraska za vzvratno ogledalo: Lepilni zavihek; Krokodil sponka; Zanka iz kroglične verižice; Vponka; Elastična zanka; Magnetno; Kovinski kavelj; Zanka iz traku; Zanka iz vrvice; Prisesek; Drugo
sk-SK: Typ upevnenia ozdoby spätného zrkadla: Lepiaca plôška; Krokodílová svorka; Očko z guľôčkovej retiazky; Karabínka; Elastické očko; Magnetické; Kovový háčik; Očko zo stuhy; Očko zo šnúrky/lanka; Prísavka; Iné
hr-HR: Vrsta pričvršćivanja ukrasa za retrovizor: Ljepljivi jezičak; Krokodilska kopča; Petlja s perlastim lancem; Karabiner; Elastična petlja; Magnetski; Metalna kuka; Petlja od vrpce; Petlja od konca/uzice; Priljepak; Ostalo
fr: Type de fixation de l’ornement de rétroviseur: Languette adhésive; Pince crocodile; Boucle de chaîne à perles; Mousqueton; Boucle élastique; Magnétique; Crochet en métal; Boucle de ruban; Boucle de ficelle/corde; Ventouse; Autre
bg-BG: Тип закрепване на украшението за огледало за обратно виждане: Залепваща лента; Щипка тип „алигатор“; Верижка от мъниста; Карабинер; Ластична примка; Магнит; Метална кука; Панделка; Примка от връв/въже; Вендуза; Други
en: Rear view mirror ornament attachment type: Adhesive tab; Alligator clip; Bead chain loop; Carabiner clip; Elastic loop; Magnetic; Metal hook; Ribbon loop; String/cord loop; Suction cup; Other
lt-LT: Galinio vaizdo veidrodėlio dekoracijos tvirtinimo tipas: Lipni auselė; Krokodilo tipo segtukas; Karoliukų grandinėlės kilpa; Karabinas; Elastinė kilpa; Magnetinis; Metalinis kabliukas; Kaspino kilpa; Virvelės / virvės kilpa; Siurbtukas; Kita
pl: Typ mocowania ozdoby lusterka wstecznego: Taśma samoprzylepna; Zacisk krokodylkowy; Pętla z łańcuszka kuleczkowego; Karabińczyk; Elastyczna pętla; Magnetyczne; Metalowy haczyk; Pętla ze wstążki; Pętla ze sznurka/linki; Przyssawka; Inne
ro-RO: Tip de atașare a ornamentului pentru oglinda retrovizoare: Bandă adezivă; Clemă tip crocodil; Buclă din lanț cu mărgele; Carabinieră; Buclă elastică; Magnetică; Cârlig metalic; Buclă de panglică; Buclă de șnur/fir; Ventuză; Altele
zh-CN: 后视镜挂饰连接方式: 胶粘片; 鳄鱼夹; 珠链环; 登山扣; 松紧环; 磁吸式; 金属挂钩; 丝带环; 细绳/挂绳环; 吸盘; 其他
da: Fastgørelsestype for bakspejlspynt: Selvklæbende mærke; Krokodillenæb; Kæde med perler; Karabinhage; Elastikløkke; Magnetisk; Metalkrog; Båndløkke; Snor-/rebløkke; Sugekop; Andet
fi: Taustapeilin koristeen kiinnityksen tyyppi: Tarrakiinnike; Hauenleukaklipsi; Helmiketjulenkki; Karbiinihaka; Joustava lenkki; Magneettinen; Metallikoukku; Nauhalenkki; Naru-/nyörilenkki; Imukuppi; Muu
ja: バックミラー装飾品取付タイプ: 粘着タブ; ワニ口クリップ; ビーズチェーンループ; カラビナクリップ; 弾性ループ; マグネット; メタルフック; リボンループ; ひも/コードループ; 吸盤; その他
pt-PT: Tipo de fixação do ornamento do espelho retrovisor: Aba adesiva; Mola de crocodilo; Corrente de contas; Mosquetão; Laço elástico; Magnético; Gancho de metal; Laço de fita; Laço de fio/cordão; Ventosa; Outro
th: ประเภทอุปกรณ์ตกแต่งกระจกมองหลัง: แถบกาว; คลิปปากจระเข้; ห่วงโซ่ไข่ปลา; คลิปคาราไบเนอร์; ห่วงยางยืด; แม่เหล็ก; ตะขอโลหะ; ห่วงริบบิ้น; ห่วงเชือก/สาย; จุกดูดสูญญากาศ; อื่นๆ
zh-TW: 後視鏡吊飾連接類型: 黏貼片; 鱷魚夾; 珠鍊環; 登山扣; 彈性環; 磁吸; 金屬掛鉤; 絲帶環; 繩/線環; 吸盤; 其他
nl: Binnenspiegel ornament bevestigingstype: Plakstrip; Krokodillenklem; Kralenkettinglus; Karabijnhaak; Elastische lus; Magnetisch; Metalen haak; Lintlus; Touwtje/koordlus; Zuignap; Overig
vi: Kiểu gắn phụ kiện gương chiếu hậu: Miếng dán; Kẹp cá sấu; Vòng dây chuỗi hạt; Móc carabiner; Vòng dây thun; Nam châm; Móc kim loại; Vòng ruy băng; Vòng dây/dây thừng; Cốc hút; Khác
pt-BR: Espelho retrovisor ornamento fixação tipo: Aba adesiva; Clipe jacaré; Corrente de bolinhas; Mosquetão; Alça elástica; Magnético; Gancho de metal; Alça de fita; Alça de barbante/cordão; Ventosa; Outro
tr: Arka görüş aynası süsü bağlantı tipi: Yapışkan bant; Timsah klips; Boncuk zincir halkası; Karabina klips; Elastik halka; Manyetik; Metal kanca; Kurdele halkası; İp/kordon halkası; Vantuz; Diğer
el: Τύπος στερέωσης διακοσμητικού στοιχείου πίσω καθρέφτη: Αυτοκόλλητο γλωσσίδι; Κλιπ τύπου κροκοδειλάκι; Θηλιά με αλυσίδα από χάντρες; Κλιπ καραμπίνερ; Ελαστική θηλιά; Μαγνητικό; Μεταλλικός γάντζος; Θηλιά με κορδέλα; Θηλιά με νήμα/κορδόνι; Βεντούζα; Άλλο
ko: 백미러 장식 부착 유형: 접착 탭; 악어 클립; 비즈 체인 루프; 카라비너 클립; 탄성 루프; 자석식; 금속 후크; 리본 루프; 스트링/코드 루프; 흡착판; 기타